【裁判字號】    96,審訴,169
【裁判日期】    970111
【裁判案由】    毒品危害防制條例
【裁判全文】
臺灣桃園地方法院宣示判決筆錄         96年度審訴字第169號
公  訴  人  臺灣桃園地方法院檢察署檢察官
被      告  乙○○
指定辯護人  本院公設辯護人甲○○
上列被告因毒品危害防制條例案件，於中華民國97年1 月11日下
午5 時許，在本院第十法庭宣示判決，出席職員如下：
          法  官   林孟宜
          書記官   許弘樺
          通  譯
法官起立朗讀判決主文、犯罪事實要旨、處罰條文、附記事項，
及告以上訴限制、期間並提出上訴狀之法院，且諭知記載其內容
：
一、主  文：
    乙○○施用第一級毒品，累犯，處有期徒刑拾月，減為有期
    徒刑伍月，扣案之注射針筒參支、削尖吸管壹支均沒收；又
    施用第二級毒品，累犯，處有期徒刑柒月，減為有期徒刑參
    月又拾伍日，扣案之甲基安非他命壹包含包裝袋（驗餘淨重
    零點零貳壹柒公克）沒收銷燬之。應執行有期徒刑柒月，扣
    案之甲基安非他命壹包含包裝袋（驗餘淨重零點零貳壹柒公
    克）沒收銷燬之，扣案之注射針筒參支、削尖吸管壹支均沒
    收。
二、犯罪事實要旨：
    乙○○曾因施用毒品案件，經本院於民國91年9 月13日，以
    91年度毒聲字第2107號裁定送強制戒治，並於91年12月18日
    入戒治所執行，嗣於92年8 月25日，經本院以92年毒聲字第
    2520號裁定停止戒治並付保護管束，於92年9 月18日出所，
    而於92年12月17日經戒治期滿執行完畢。其又曾於91年間，
    因贓物案件，經本院於93年1 月2 日，以92年度壢簡字第18
    39號判處有期徒刑4 月，於93年3 月5 日確定。又於92年間
    ，因違反毒品危害防制條例案件，經本院於92年4 月7 日，
    以92年度訴字第328 號，判處有期徒刑10月，於92年5 月19
    日確定。復於92年間，因違反毒品危害防制條例案件，經本
    院於92年6 月19日，以92年度壢簡字第857 號，判處有期徒
    刑3 月，，於92年7 月28日確定。上開三案件經本院於94
    年3 月21日，以94年度聲字第550 號裁定應執行有期徒刑1
    年3 月確定。後於93年間，因違反毒品危害防制條例案件，
    經本院於93年4 月29日，以93年度訴字第460 號，就連續施
    用第一級毒品部分，判處有期徒刑9 月；就施用第二級毒品
    部分，判處有期徒刑4 月，應執行有期徒刑1 年，於93年5
    月28日確定；於93年間，因贓物案件，經本院於94年1 月10
    日，以93年度壢簡字第955 號判處有期徒刑5 月，於94年2
    月28日確定。並自93年3 月27日起入監接續執行，而於95年
    3 月14日因縮短刑期假釋出監，至95年9 月13日因縮刑假釋
    期滿，且假釋未經撤銷，未執行之刑期以已執行論而執行完
    畢。詎仍不知悛悔，復基於施用第一級毒品海洛因及第二級
    毒品安非他命之犯意，於96年1 月5 日某時，在桃園縣平鎮
    市○○里○○街96巷17號住處內，以針筒注射方式施用第一
    級毒品海洛因及以燒烤方式施用第二級毒品安非他命。嗣於
    96年1 月6 日17時20分許，在上址為警查獲，並扣得甲基安
    非他命1 包（驗餘淨重0.021 7 公克）、海洛因注射針筒3
    支及削尖吸管1 支等物。
三、處罰條文：
    毒品危害防制條例第10條第1 項、第2 項、第18條第1 項前
    段，刑法第11條、第47條第1 項、第38條第1 項第2 款、第
    51 條 第5 款，中華民國九十六年罪犯減刑條例第2 條第1
    項第3 款、第7 條、第10條第1 項。
四、附記事項：
  (一)扣案之白色粉末1 包（驗餘淨重0.22公克），經送法務部調
    查局鑑識，鑑定結果為未發現含法定毒品成分，有法務部調
    查局96年2 月16日調科壹字第09623011970 號鑑定書1 紙在
    卷可參，因非毒品，又非違禁物，爰不宣告沒收。
  (二)本件被告之犯罪時間係在96年4 月24日之前，所犯為毒品危
    害防制條例第10條第1 項、第2 項之罪，合於中華民國九十
    六年罪犯減刑條例第2 條第1 項第3 款規定之減刑要件，爰
    減其宣告刑二分之一。
五、協商判決除有刑事訴訟法第455 條之4 第1 項第1 款於本訊
    問程序終結前，被告撤銷協商合意或檢察官撤回協商聲請者
    ；第2 款被告協商之意思非出於自由意志者；第4 款被告所
    犯之罪非第455 條之2 第1 項所定得以協商判決者；第6 款
    被告有其他較重之裁判上一罪之犯罪事實者；第7 款法院認
    應諭知免刑或免訴、不受理者情形之一，及違反同條第2 項
    「法院應於協商合意範圍內為判決；法院為協商判決所科之
    刑，以宣告緩刑或2 年以下有期徒刑、拘役或罰金為限」之
    規定者外，不得上訴。
六、如有前項得上訴之情形者，得自收受判決送達之日起10日內
    ，向本院提出上訴書狀，上訴於第二審法院。
中    華    民    國    97    年     1    月    11    日
                            刑事庭法  官  林孟宜
以上正本證明與原本無異。
                                  書記官  許弘樺
中    華    民    國    97    年     1    月    11    日
附錄本案論罪科刑法條：
毒品危害防制條例第10條規定：
施用第一級毒品者，處6 月以上5 年以下有期徒刑。
施用第二級毒品者，處3 年以下有期徒刑。
毒品危害防制條例第18條第1 項規定：
查獲之第一、二級毒品及專供製造或施用第一、二級毒品之器具
，不問屬於犯人與否，均沒收銷燬之；查獲之第三、四級毒品及
製造或施用毒品之器具，無正當理由而擅自持有者，均沒入銷燬
之。但合於醫藥、研究或訓練之用者，得不予銷燬。


司法院資訊處製作；財團法人民間司法改革基金會備份。
